【裁判字號】    95,繼,676
【裁判日期】    950606
【裁判案由】    拋棄繼承
【裁判全文】
臺灣臺北地方法院民事裁定               95年度繼字第676號
聲  請  人  丙○○
            乙○○
上列聲請人聲明拋棄被繼承人甲○○繼承權事件，本院裁定如下
：
    主  文
聲請駁回。
程序費用由聲請人負擔。
    理  由
一、按繼承人拋棄其繼承權，應於知悉其得繼承之時起 2個月內
    以書面向法院為之，民法第1174條第1項及第2項前段定有明
    文。
二、本件聲請意旨略以：聲請人丙○○及乙○○分別為被繼承人
    甲○○（男、民國○○年○○月○ 日生、身分證統一編號：Ｚ000
    000000號）之長女及次女，被繼承人於民國91 年9月30日死
    亡。聲請人於95年4 月11日始接獲台北市立廣慈博愛院（下
    稱廣慈博愛院）之書面通知，聲請人依民法第1138條之規定
    為被繼承人之法定繼承人，因聲請人無意繼承被繼承人之遺
    產，為此具狀聲明拋棄繼承權等語。
三、經查，被繼承人甲○○於91年9 月30日死亡，而聲請人分別
    為甲○○之之長女及次女，依法為甲○○之法定繼承人，此
    有繼承系統表及戶籍謄本附卷可稽。聲請人主張其於95年4
    月11日始接獲廣慈博愛院之書面通知而知悉被繼承人死亡並
    得為繼承之事實，惟關係人丁○○（廣慈博愛院之承辦人）
    結證：「被繼承人八十七年入院時是他弟弟送來的，九十一
    年去世時我們找不到家屬，所以以為被繼承人沒有家屬而聲
    請遺產管理人遭鈞院駁回，經查才知道被繼承人有丙○○、
    乙○○兩個女兒，之後聯絡丙○○、乙○○的過程如今日庭
    呈書狀所載（庭呈書狀附卷，影本交聲請人收受），我跟丙○○聯絡時還有說到遺產的事情。」，依其書面處理經過所
    載，廣慈博愛院係早於94年10月7 日曾以電話告知丙○○有
    關繼承及骨灰事宜，並於同月13日、14日及26日再以電話聯
    絡丙○○，惟丙○○皆表示不願繼承等情（見本院95年5 月
    18日非訟事件筆錄第3 頁及關係人庭陳書面處理經過）；聲
    請人丙○○對於曾經接獲電話不爭執，參以另一聲請人乙○○陳述：「（法官問：如何知道父親過世的？）是有人打電
    話給我們，母親接的電話，我們才知道父親已經過世。（
    法官問：是今年還是去年的事情？）好像更早，（後改稱忘
    記了）。」等語（見本件95年5 月18日筆錄），相互對照，
    可證聲請人於94年10月7 日即知悉被繼承人死亡之事實，卻
    遲至95年4 月28日始具狀向本院聲明拋棄繼承權（見本件聲
    請拋棄繼承狀收文戳），已逾2 個月之拋棄繼承期間，其聲
    明拋棄於法不合，應予駁回。
四、依非訟事件法第21條第1項前段，裁定如主文。
中    華    民    國    95    年    6     月    6     日
                  家事法庭法  官  林妙黛
以上正本係照原本作成。
如對本裁定抗告，須於裁定送達後10日之不變期間內，向本院提
出抗告狀，並繳納抗告費新臺幣1,000 元。
中    華    民    國    95    年    6     月    6     日
                          書記官  尹遜言


司法院資訊處製作；財團法人民間司法改革基金會備份。
